【裁判字號】    91,易,1425
【裁判日期】    920129
【裁判案由】    竊盜
【裁判全文】
臺灣屏東地方法院刑事判決                        九十一年度易字第一四二五號
    公  訴  人  臺灣屏東地方法院檢察署檢察官
    被      告  丁○○
    被      告  甲○○
右列被告等因竊盜案件，經檢察官提起公訴（九十一年度偵字第二三０九號、第二九
三二號），本院判決如左：
     主  文
丁○○連續竊盜，累犯，處有期徒刑陸月，如易科罰金，以參佰元折算壹日。
甲○○連續收受贓物，累犯，處有期徒刑肆月，如易科罰金，以參佰元折算壹日。
     事  實
一、丁○○前因贓物案件，經法院判處有期徒刑三月確定，於民國八十七年十一月二
    十九日執行完畢，猶不知悔改，復基於意圖為自己不法所有之概括犯意，於九十
    一年二月五日凌晨五時許，在屏東縣恆春鎮○○路一一二巷五三號前，見乙○○
    所有車號ＷＰ─三八二六號白色自用小客車之鑰匙仍插在電門上且車門未鎖，認
    有機可趁，即趨前拉開車門進入車內，以該鑰匙發動引擎之方式竊取該車得手；
    又於數日後某時許，高雄縣鳳山市澄清湖附近，見前於同年月三日晚間七時許，
    在高雄縣鳳山市文德國小前，為不明人氏所竊，原為丙○○所有之車號ＹＭ—九
    九一０號自用小客車，遭人棄置於此，亦認有機可趁，以其自備之鑰匙予以竊取
    得手，嗣於同年月十五日晚間十一時四十分許，在屏東縣枋山鄉○○路段為警查
    獲。
二、甲○○前因恐嚇取財、違反麻醉藥品管理條例案件，經本院分別判處有期徒刑三
    年六月、六月確定，嗣經檢察官聲請定應執行刑，經本院以八十五年度聲字第一
    三九九號更定其應執行刑為有期徒刑三年八月，於九十年五月二十五日執行完畢
    ，亦仍不知悔悟，明知前開二輛自用小客車均係丁○○竊盜所得之贓物，竟基於
    收受贓物之概括犯意，先後於九十一年二月十六日前之不同時日，在丁○○位於
    屏東縣枋山鄉○○村○○路四八號住處內，向丁○○予以借用，供為代步工具，
  嗣於九十一年二月十六日晚間九時二十分許，在屏東市○○路一六六號前查獲。
三、案經屏東縣警察局枋寮、東港分局報請臺灣屏東地方法院檢察署檢察官偵查起訴
    。
     理  由
一、右揭竊盜事實，業據被告丁○○於本院審理時坦承不諱，核與被害人乙○○、丙
    ○○於警訊時指述所有車輛遭竊情節、被告甲○○於警、偵訊及本院審理時供述
    曾向被告丁○○借用前開車輛等經過情節相符，並有贓物保領結、車籍作業系統
    —查詢認可資料各二紙在卷可稽，足認被告丁○○上開不利於已之自白確與事實
    相符，應可採信，是該等車輛核屬贓物無訛，當可認定，合先敘明。而訊據被告
    甲○○前揭收受贓物事實，於本院審理時固坦承有收受使用前揭車輛等事實，惟
    矢口否認有何收受贓物之情事，辯稱：當時丁○○擔任修車師傅，他向我說這二
    部車係客戶委其修理所交付的，因此才沒有懷疑係贓車云云。經查，被告甲○○
    上開供述，雖經被告丁○○供述附和在卷，惟被告甲○○於警訊中已稱：「（員
    警問：你是否認識丁○○、何關係、有無仇恨？）認識約七至八年的朋友，沒有
    任何仇恨。」、「（員警問：丁○○目前從何業？經濟狀況如何？）我不曉得丁
    ○○從何業，經濟狀況普通。」等語，足見其所稱被告丁○○係汽車修理師傅一
    情，委係臨訟杜撰，不可相信，且被告二人亦均坦言被告甲○○係在被告丁○○
    住處收受前開車輛一情不諱，縱被告丁○○確為汽車修理師傅，衡諸常情，被告
    丁○○亦無擅將客戶車輛駕駛回家，並擅供被告甲○○任意使用之理。又被告二
    人相識多年，被告甲○○並熟悉被告丁○○之經濟狀況普通，已如前述，被告丁
    ○○何能於數日內，連續提供不同車輛供其使用，被告甲○○豈能不疑？被告甲
    ○○於偵訊時復自承收受前述車輛時，該二車音響均已遭人拔取，車號ＹＭ—九
    九一０號車輛之車鎖更已遭人破壞等情，是該二車內部表裝上均已明顯顯露遭竊
    跡像，而結合上述旁證，衡諸經驗法則，一般人均可輕易得知該車等應係被告丁
    ○○犯罪所得之贓物，被告甲○○辯稱：不知係贓物云云，即與常情有違，無非
    卸責，不可採信，被告丁○○上開與被告甲○○所辯相符之供述，應係朋友間迴
    護之詞，亦不可採。綜上本案事證已明，被告二人犯行均堪認定。
二、核被告丁○○竊取他人之車輛，係犯刑法第三百二十條第一項竊盜罪，而被告甲
    ○○明知前述車輛均係被告丁○○所竊得之贓物，猶予收受，所為係犯同法第三
    百四十九條第一項收受贓物罪。被告丁○○所為二次竊盜行為、及被告甲○○所
    為二次收受贓物之行為，時間緊接，所犯罪名各自相同，顯係出於概括之犯意為
    之，為連續犯，爰均依刑法第五十六條之規定各以一罪論，並加重其刑。被告二
    人各有事實欄所載論罪科刑執行之情形，有臺灣屏東地方法院檢察署刑案資料查
    註紀錄表及臺灣高等法院被告全國前案紀錄表各二紙在卷可查，其等受有期徒刑
    執行完畢後，五年之內再犯有期徒刑以上刑之本罪，為累犯，均應依刑法第四十
    七條規定遞加重其刑。爰審酌被告丁○○正值青壯，不思勤奮努力，竟藉竊盜獲
    利之心態可議，被告甲○○收受贓物，助長竊盜歪風，使盜贓起獲不易，及其等
    犯罪之手段、對於被害人因此所生之損害，被告丁○○犯罪後坦承犯行、態度尚
    可，被告甲○○犯後飾詞否認犯罪，態度不佳等一切情狀，分量處如主文所示之
    刑，並均諭知易科罰金之折算標準。
據上論斷，應依刑事訴訟法第二百九十九條第一項前段，刑法第五十六條、第三百二
十條第一項、第三百四十九條第一項、第四十七條、第四十一條第一項前段，罰金罰
鍰提高標準條例第一條前段、第二條，判決如主文。
本案經檢察官趙燕利到庭執行職務。
中      華      民      國      九十二      年    一    月    二十九    日
                                      臺灣屏東地方法院刑事第一庭
                                          審判長法  官  潘正屏
                                                法  官  包梅真
                                                法  官  林世民
右正本證明與原本無異。
如不服本判決應於收受本判決後送達後十日內向本院提出上訴書狀，其未敘述上訴理
由者，並得於提起上訴後十日內向本院補提理由書狀（均須按他造當事人之人數附繕
本 ）「切勿逕送上級法院」
                                                書記官  薛慧茹
中      華      民      國     九十二      年    一    月    二十九    日
附錄論罪科刑法條：
中華民國刑法第三百二十條第一項：
意圖為自己或第三人不法之所有，而竊取他人之動產者，為竊盜罪，處五年以下有期
徒刑、拘役或五百元以下罰金。
中華民國刑法第三百四十九條第一項：
收受贓物者，處三年以下有期徒刑、拘役或五百元以下罰金。


司法院資訊處製作；財團法人民間司法改革基金會備份。
